臺灣臺南地方法院臺南簡易庭裁定
110年度南秩抗字第6號
抗  告  人  
即被移送人  吳金宗

上列抗告人即被移送人因違反社會秩序維護法案件，不服本院臺
南簡易庭民國110年2月25日110年度南秩字第11號第一審裁定（
移送案號：臺南市政府警察局第一分局110年1月19日南市警一偵
字第1100016653號），提起抗告，本院裁定如下：
    主  文
抗告駁回。
    理  由
一、原裁定意旨略以：抗告人即被移送人吳金宗於109年12月28
    日4時28分許，拿雞蛋朝被害人鄭全興於臺南市○區○○街00巷
    0號房屋（下稱系爭房屋）經營之麵店正門及側門丟擲雞蛋
    ，並稱係居住於系爭房屋之債務人吳榮華欠債不還才憤而向
    該址丟擲雞蛋。爰依社會秩序維護法第46條第1項、第68條
    第2款之規定，裁處罰鍰新臺幣（下同）2,000元等語。
二、抗告意旨略以：抗告人雖有朝債務人住處丟擲雞蛋，但當時
    債務人並不在家，故無滋擾住戶之可能，且債務人積欠抗告
    人債務，亦同意抗告人丟擲雞蛋等語。
三、按「有左列各款行為之一者，處三日以下拘留或新臺幣一萬
    二千元以下罰鍰：一、無正當理由，於公共場所、房屋近旁
    焚火而有危害安全之虞者。二、藉端滋擾住戶、工廠、公司
    行號、公共場所或公眾得出入之場所者。三、強買、強賣物
    品或強索財務者」，社會秩序維護法第68條定有明文。由上
    開規定之用語比較觀之，可知該條第2款所指「藉端滋擾」
    行為之成立與否，並不以行為人有無正當理由而有異，祇須
    行為人主觀上出於滋擾之故意，而以言語、行動等方式，藉
    特定事端擴大發揮，逾越該事端在一般社會大眾觀念中所容
    許之合理範圍，致擾及安寧秩序，即該當「藉端滋擾」行為
    。
四、經查：
(一)抗告人於上開時間、地點確實朝系爭房屋正門及側門丟擲雞
    蛋三次，造成系爭房屋門口污損等節，有臺南市政府警察局
    第一分局提供之警詢筆錄、現場監視器照片及監視器錄影光
    碟附卷可稽，且為抗告人自承在卷。又依照抗告人所自承之
    行為動機，係希望與居住於系爭房屋內之債務人吳榮華聯繫
    ，足認抗告人主觀上有影響住戶居家安寧之故意。衡情依照
    一般社會通念，朝有人居住使用之房屋門口丟擲雞蛋，不僅
    造成房屋外觀污穢，更對屋主居住安寧造成困擾，客觀上已
    經踰越一般社會通念所容許之合理方式與範圍，而達滋擾他
    人住所安寧秩序之程度，應甚明確，核屬上揭法律所欲處罰
    禁止之「藉端滋擾」住戶行為。
(二)至抗告人雖辯稱其係因債務人吳榮華積欠其債務80萬元10餘
    年拒不償還才會丟雞蛋云云，縱其對吳榮華有債權等情屬實
    ，然對債務人催討債務仍應在可容許之合理合法範圍內為之
    ，並非抗告人得以援引資為滋擾之正當事由。抗告人採取之
    上開手段，確已干擾系爭房屋住戶及被害人鄭全興之安寧秩
    序及所能容認之範圍，尚難謂有正當理由，自無礙於本件抗
    告人違反社會秩序維護法行為之成立。
五、綜上所述，原審認抗告人有藉端滋擾住戶之行為，而依社會
    秩序維護法第68條第2款之規定，裁處抗告人罰鍰2,000元，
    核其認事用法並無不合，量處罰鍰數額亦稱妥適，抗告人仍
    執前詞指摘原裁定不當，尚難認其抗告為有理由，應予駁回
    。
六、據上論斷，應依社會秩序維護法第58條、第92條，刑事訴訟
    法第412條，裁定如主文。
中　　華　　民　　國　　110 　年　　 4　　月　　22　　日
                  臺南普通庭    審判長法  官  施介元
　　　　　　　　　　　　　　　　　　　法  官  李杭倫 
　　　　　　　　　　　　　　　　　　　法　官  許育菱
以上正本係照原本作成。　　　　　　　　　　　　　　　　　
本裁定不得再抗告。
中　　華　　民　　國　　110 　年　　4 　　月　　22　　日
                                      書記官  楊意萱